【裁判字號】    92,毒抗,242
【裁判日期】    920527
【裁判案由】    毒品危害防制條例
【裁判全文】
臺灣高等法院刑事裁定                            九十二年度毒抗字第二四二號
    抗  告  人  甲○○
    即  被  告
右抗告人因毒品危害防制條例案件，不服臺灣桃園地方法院九十一年度毒聲字第二九
六三號，民國九十二年三月二十七日裁定（聲請案號：九十一年度毒聲字第二九六三
號），提起抗告，本院裁定如左：
    主  文
抗告駁回。
    理  由
一、檢察官聲請意旨略以：抗告人即被告（下稱被告）甲○○基於施用毒品之犯意，
    於民國（下同）九十一年八月十五日十八時三十分許採尿時回溯九十六小時內之
    某時，在桃園縣不詳地點，施用第一級毒品海洛因一次，嗣被告於九十一年八月
    十五日十八時三十分許，在桃園縣平鎮市○○路南勢二段黃昏市場旁為警查獲，
    訊據被告甲○○雖否認上揭犯行，惟被告為警查獲後所採尿液經送桃園縣衛生局
    以ＥＭＩＴ初步檢驗後，再以Ｔｏｘｉ－ＬＡＢ法複驗確認後，檢出有毒品嗎啡
    －一三三號），有桃園縣衛生局出具之不法藥物尿液檢定書、桃園縣警察局平鎮
    分局被採尿人姓名編號對照表各一紙附卷可稽。經原審再送法務部調查局複驗，
    該局先以螢光偏極免疫分析法篩驗，再以極精密之氣相層析質譜儀分析法確認，
    尿中確有第一級毒品嗎啡陽性反應，此亦有法務部調查局調科壹字第○九二○○
    ○五七三五○號函附卷可憑。又檢體再經氣相層析質譜儀確認，可將免疫分析法
    造成之偽陽性結果排除，此經行政院衛生署管制藥品管理局九十年一月二十日管
    檢字第九一○九一號、九十年八月十六日管檢字第九六九四六號函述甚明，被告
    之尿液經初驗及複驗以上開檢驗方法檢驗、篩驗及確認，已足認定其尿中確有嗎
    啡陽性反應。次按一般人施打海洛因或嗎啡，可於尿液中檢驗出煙毒反應之時間
    ，視施打量多少及個人新陳代謝分泌之情況而定，施打量多者，於施打後四、五
    日仍可能檢出煙毒反應，施打量少者，可能在二十四小時可檢出。被告於九十一
    年八月十五日為警查獲後經採尿送驗，既均呈嗎啡陽性反應，依上開說明，其於
    該採尿時往前回溯九十六小時內，於某不詳處所，必曾至少施用第一級毒品海洛
    因一次，堪認被告否認施用第一級毒品海洛因之辯解，顯不足採信。綜上所述，
    足認被告犯毒品危害防制條例第十條第一項之罪堪予認定。爰依毒品危害防制條
    例第二十條第一項、觀察勒戒處分執行條例第三條第一項聲請裁定將被告送勒戒
    處所觀察、勒戒等語。
二、原審以檢察官之聲請，合於毒品危害防制條例第二十條第一項、觀察勒戒處分執
    行條例第三條第一項規定之法定要件，裁定抗告人施用第一級毒品，應送勒戒處
    所觀察、勒戒，核無不合，抗告意旨，泛言原裁定所載與事實不符，指摘原裁定
    不當，為無理由，應予駁回。
三、據上論斷，應依刑事訴訟法第四百十二條，裁定如主文。
中      華      民      國    九十二    年      五      月    二十七    日
                              臺灣高等法院刑事第六庭
                                  審判長法  官  陳  春  秋
                                        法  官  高  明  哲
                                        法  官  洪  英  花
右正本證明與原本無異。
不得再抗告。
                                        書記官  陳  威  霖
中      華      民      國    九十二    年      五      月    二十七    日


司法院資訊處製作；財團法人民間司法改革基金會備份。
